【裁判字號】    98,交聲,1287
【裁判日期】    980630
【裁判案由】    違反道路交通管理處罰條例聲明異議
【裁判全文】
臺灣桃園地方法院交通事件裁定        98年度交聲字第1287號
原處分機關   交通部公路總局新竹區監理所桃園監理站
異  議  人
即受處分人   甲○○
上列異議人即受處分人因違反道路交通管理處罰條例案件，不服
交通部公路總局新竹區監理所桃園監理站民國98年5 月8 日，以
桃監裁罰字第裁52-DB0000000號所為之處分（原舉發案號：桃園
縣政府警察局桃警局交字第DB0000000 號），聲明異議，本院裁
定如下：
    主  文
異議駁回。
    理  由
一、原處分意旨略以：異議人即受處分人甲○○於民國97年7 月
    16日13時50分許，駕駛車號KM-4188 號自用一般小客車，由
    大溪直行桃園方向，行經桃園縣平鎮市○○路593 巷口時，
    因闖紅燈遭桃園縣政府警察局平鎮派出所員警依違反道路交
    通管理處罰條例第53條第1 項之規定掣單舉發，並移送原處
    分機關，經原處分機關於98年5 月 8日依道路交通管理處罰
    條例第53條第1 項、第63條第1 項及違反道路交通管理事件
    統一裁罰基準表規定，以桃監裁罰字第裁52-DB0000000號違
    反道路交通管理事件裁決書裁處異議人罰鍰新臺幣（下同）
    5,400 元及記違規點數3 點在案。
二、異議意旨略以：異議人並未收到本件違規舉發通知單，該通
    知單係寄存於送達地之郵局，未合法送達，為此聲明不服云
    云。
三、按汽車駕駛人，行經有燈光號誌管制之交岔路口闖紅燈者，
    ，處1,800 元以上5,400 元以下罰鍰，而有前開情形，除依
    原條款處罰鍰外，各記違規點數3 點，道路交通管理處罰條
    例第53條第1 項、第63條第1 項第3 款分別定有明文。又按
    處理違反道路交通管理事件，有關文書送達之程序，依行政
    程序法之規定，此據違反道路交通管理事件統一裁罰標準及
    處理細則第5 條定有明文。而行政程序法第72條第1 項前段
    規定：「送達，於應受送達人之住居所、事務所或營業所為
    之」；同法第73條第1 項規定：「於應送達處所不獲會晤應
    受送達人時，得將文書付與有辨別事理能力之同居人、受僱
    人或應送達處所之接收郵件人員」，及同法第74條第1 項亦
    規定：「送達，不能依前二條規定為之者，得將文書寄存送
    達地之地方自治或警察機關，並作送達通知書兩份，一份黏
    貼於應受送達人住居所、事務所、營業所或其就業處所門首
    ，另一份交由鄰居轉交或置於該送達處所信箱或其他適當位
    置，以為送達」、第2 項：「前項情形，由郵政機關為送達
    者，得將文書寄存於送達地之郵政機關」。另按行政機關依
    行政程序法而為文書之送達，專依該法律之規定，且該法並
    無準用民事訴訟法或刑事訴訟法關於寄存送達自寄存之日起
    10日生效規定之規定，是文書合法寄存送達後，當自寄存之
    日起即時生效，並非於寄存之日起算10日生效，或自受送達
    人實際領取文書之日起生效（臺灣高等法院97年法律座談會
    第42、43號提案研討結果亦同此意見），合先敘明。
四、經查：
(一)、本件異議人97年7 月16日13時50分許，駕駛車號KM-4188 號
    自用一般小客車，由大溪直行桃園方向，行經桃園縣平鎮市
    ○○路593 巷口時，因闖紅燈遭桃園縣政府警察局平鎮派出
    所員警依違反道路交通管理處罰條例第53條第1 項之規定掣
    單舉發，有卷附桃園縣政府警察局舉發違反道路交通管理事
    件通知單、舉發照片6 幀在卷可稽。且上開通知單業經郵政
    機關之郵務人員於97年8 月15日送達異議人之上開住所，因
    未獲會晤本人亦無受領文書之同居人、受雇人或應受送達處
    所接受郵件人員，而將該送達文書寄存於寄存2 支郵局，亦
    有桃園縣政府警察局平鎮分局送達證書在卷足稽，揆諸上開
    違反道路交通管理事件統一裁罰標準及處理細則第5 條、行
    政程序法72條第1 項前段、第73條第1 項、第74條第1 項第
    2 項之規定，本件違規通知單既已合法送達，則異議人不依
    規定繳費，原處分機關乃依道路交通管理處罰條例第51 條
    第1 項之規定裁罰異議人，乃核無不合。
(二)、異議人雖辯稱：伊並未收受舉發違規通知單云云，然查，舉
    發單位所寄送之地址「桃園縣八德市○○里○○鄰○○街20號
    」與異議人聲明異議狀所載之送達地址完全相同，且異議人
    自87年11月7 日起即設籍於該址，而舉發單位桃園縣政府警
    察局平鎮分局填載桃警局交字第DB0000000 號通知單，經投
    遞至異議人前開地址時，因不獲會晤應受送達人，經催領程
    序後仍無人領取，遂於97年8 月15日將文書寄存於送達地之
    郵政機關，此有卷附桃園縣政府警察局平鎮分局送達證書 1
    紙、異議人所撰交通異議狀1 份、及異議人等全戶戶及資料
    查詢結果5 紙在卷可參，應認該舉發違規通知書於97年8 月
    15日寄存送達之日起發生送達效力。
五、綜上，本件舉發通知書既屬合法送達，本件異議為無理由，
    應予駁回。
六、據上論斷，應依道路交通案件處理辦法第19條，裁定如主文
    。
中    華    民    國    98    年    6     月    30    日
                  交通法庭    法  官  陳筱蓉
以上正本證明與原本無異。
如不服本裁定，應於送達後5 日內，向本院提出抗告狀。
                              書記官  陳恩如
中    華    民    國    98    年    6     月    30    日


司法院資訊處製作；財團法人民間司法改革基金會備份。
